【裁判字號】    96,易,146
【裁判日期】    970522
【裁判案由】    傷害
【裁判全文】
臺灣臺東地方法院刑事判決               96年度易字第146號
公  訴  人  臺灣臺東地方法院檢察署檢察官
被      告  丙○○
                    （現另案於臺灣臺東監獄執行中）
            乙○○
上  1   人
選任辯護人  郭重鑾律師
被      告  壬○○
            庚○○
            辛○○
上3人共同
選任辯護人  吳漢成律師
被      告  戊○○
            己○○
            甲○○
上列被告等因傷害案件，經檢察官提起公訴（95年度偵字第1607
、1697號），本院判決如下：
    主  文
本件公訴不受理。
    理  由
一、公訴意旨略以：民國95年6月10日為臺東縣大武鄉第十八屆
    尚武村村長選舉投票日，當日上午9時許，在臺東縣大武鄉
    ○○○街與政通路交岔路口處，被告丙○○與被告乙○○因
    支持不同候選人而爭執，被告壬○○見狀上前相勸，乙○○
    竟基於傷害犯意，出手毆打壬○○，致壬○○受有前額及右
    頰骨挫傷之傷害，嗣後壬○○、丙○○、被告辛○○、被告
    庚○○、被告己○○、被告戊○○及被告甲○○基於傷害之
    犯意聯絡，共同毆打乙○○，乙○○之弟丁○○欲上前勸阻
    ，亦遭壬○○自後方以右手抱住丁○○頸部，由辛○○及庚○○徒手毆打丁○○頭部，致乙○○受有腦震盪、胸壁挫傷
    、頭部損傷、軀幹損傷、右上側門牙及左上正門牙牙齒移位
    等傷害、丁○○則受有鼻骨骨折及頭部外傷等傷害，因認被
    告壬○○、辛○○、庚○○、己○○、戊○○、丙○○、甲○○及乙○○所為，均涉犯刑法第277條第1項之傷害罪嫌等
    語。
二、按被告死亡者，應諭知不受理之判決，並得不經言詞辯論為
    之，刑事訴訟法第303條第5款、第307條分別定有明文。查
    本案被告戊○○業於97年5月7日死亡，此有被告戊○○除戶
    戶籍謄本及戶役政個人基本資料各1份附卷可稽，揆諸上開
    說明，爰不經言詞辯論，逕為不受理之判決。
三、又按告訴乃論之罪，告訴人於第一審辯論終結前，得撤回其
    告訴；又告訴經撤回者，應諭知不受理之判決，並得不經言
    詞辯論為之，刑事訴訟法第238條第1項、第303條第3款、第
    307條分別亦有明文。經查，本件告訴人乙○○、丁○○告
    訴被告丙○○、壬○○、庚○○、辛○○、己○○、甲○○
    傷害案件，及告訴人壬○○告訴被告乙○○傷害案件，公訴
    意旨認被告壬○○、辛○○、庚○○、己○○、丙○○、甲○○及乙○○均係犯刑法第277條第1項傷害罪，依同法第28
    7條前段之規定，須告訴乃論。茲經告訴人乙○○、丁○○
    ，及告訴人壬○○均於97年5月14日具狀撤回告訴，有撤回
    告訴狀2紙在卷可稽。依前揭說明，爰不經言詞辯論，逕諭
    知不受理之判決。
據上論斷，應依刑事訴訟法第303條第3款、第5款、第307條，判
決如主文。
中    華    民    國    97    年    5     月    22    日
                  刑事第二庭  審判長法  官  李水源
                                    法  官  康文毅
                                    法  官  盧亨龍
以上正本證明與原本無異。
如不服本判決應於收受本判決後10日內向本院提出上訴書狀；上
訴書狀應敘述具體理由。未敘述上訴理由者，應於上訴期間屆滿
後20日內向本院補提理由書狀（均須按他造當事人之人數附繕本
）。「切勿逕送上級法院」。
告訴人或被害人對於本判決如有不服，請書具不服之理由狀，請
求檢察官上訴者，其上訴期間之計算係以檢察官收受判決正本之
日期為準。
                                    書記官  石佳琪
中    華    民    國    97    年    5     月    23    日


司法院資訊處製作；財團法人民間司法改革基金會備份。
